【裁判字號】    97,交聲,473
【裁判日期】    970818
【裁判案由】    違反道路交通管理處罰條例聲明異議
【裁判全文】
臺灣士林地方法院交通事件裁定         97年度交聲字第473號
原處分機關  臺北市交通事件裁決所
異 議 人即
受 處 分人  乙○○
上列異議人即受處分人因違反道路交通管理處罰條例案件，對於
臺北市交通事件裁決所97年4 月21日所為之處分（原處分案號：
北市裁二字第裁22-AEW670195號）聲明異議，本院裁定如下：
    主  文
異議駁回。
    理  由
一、按汽車駕駛人，行經有燈光號誌管制之交岔路口闖紅燈者，
    處新臺幣（下同）1,800 元以上5,400 元以下罰鍰，並記違
    規點數3 點，道路交通管理處罰條例第53條第1 項、第63條
    第1 項第3 款，分別定有明文。
二、原處分意旨略以：異議人即受處分人（下稱異議人）乙○○
    於97年1 月25日2時30分許，駕駛車牌號碼867-CT 號營業小
    客車，行經臺北市○○○路237 號前設有燈光號誌管制之交
    岔路口時闖紅燈，經警當場攔停舉發違規，爰依首揭規定，
    裁處異議人罰鍰2,700 元，並記違規點數3 點。
三、異議人聲明異議意旨略以：本件舉發違規地點之路段上有連
    續3 個交通號誌，伊於行經民權西路237 號前之管制號誌（
    即第2 個紅綠燈）時，該號誌燈號正由黃變紅，伊所駕駛之
    車輛因來不及減速，致車頭越過停止線而造成越線停車，員
    警未予詳查，即認定伊闖越紅燈而逕予裁罰，實難甘服云云
    。
四、異議人乙○○確有於97年1 月25日凌晨2 時30分許，駕駛車
    牌號碼867-CT號營業小客車行經上開舉發違規地點（即位在
    民權西路237 號前之有燈光號誌交岔路口），並遭警當場攔
    停製單舉發「闖紅燈（東向西）」之違規等情，為異議人所
    不否認，並有臺北市政府警察局舉發違反道路交通管理事件
    通知單1 紙在卷可稽，應甚明確，堪予認定。異議人雖以前
    揭情詞置辯，否認有何闖紅燈之違規事實，惟查：
(一)、證人即本件舉發違規員警甲○○到院具結證稱：舉發當天伊
    在民權西路與延平北路口（即異議人所指連續3 個號誌中之
    第3 個號誌）執行包括取締闖紅燈在內之勤務，伊看見第2
    個號誌轉為紅燈後，過了幾秒，異議人才駕車緩慢通過該路
    口，伊便在異議人車輛全部通過路口停止線後，將其攔停舉
    發違規，當時異議人並未爭執等語明確在卷（參見本院卷第
    16頁至第17頁）。經核證人甲○○係就案發當時親見之異議
    人違規事實作證，其證詞內容詳確，並無明顯瑕疵，參以證
    人與異議人並無身分利害業務關係，彼此間並無仇恨怨隙，
    衡情證人當無甘冒偽證重罪而設詞誣陷異議人之必要，是其
    證詞應屬可信；又證人甲○○進一步證稱：本件伊判定異議
    人闖紅燈之方式，係先看延平北路與民權西路口的交通號誌
    （即異議人所指之第3 個號誌）燈號，再看本件異議人所闖
    越之民權西路237 號前號誌（即本件所指異議人之第2 個號
    誌）燈號，因該2 個號誌係同時運作，且於夜間時，該第2
    個號誌燈號顏色會清楚的反射在水泥柱上，十分明顯等語明
    確在卷（參見本院卷第17頁），堪認證人當無誤認異議人違
    規事實之虞。從而，異議人確有於路口燈號轉為紅燈後，仍
    繼續前行而闖紅燈之違規事實，應甚明確，堪予認定。
(二)、又查，異議人指稱本件舉發地點之路段設有連續3 支管制燈
    號（即紅綠燈）乙情，固據證人甲○○證實無訛。然查，民
    權西路237 號前後3 個號誌之設置，係依道路交通標誌標線
    號誌設置規則第201 條、第220 條及第221 條規定，考量民
    權西路東往西直行車輛之速限及水平視距、迴轉道及民權西
    路225 巷轉向車輛之速率及水平視距，而分別採懸臂式號誌
    及懸臂式搭配柱立式號誌以供駕駛人辨識，如遵循直行速限
    （時速50公里）及轉向後速率（時速40公里以下）行駛應可
    清楚辨識，經檢討並無設置不當之情形，此有臺北市交通管
    制工程處於97年6 月5 日北市交工設字第09732595100 號函
    在卷可考（附於本院卷第25頁），且證人甲○○亦證實於本
    件舉發違規時間，該路段之第1 支紅綠燈為閃黃燈乙情明確
    （參閱本院卷第18頁），則衡情異議人於通過該第1 支紅綠
    燈時如已依當時閃黃燈之燈號減速行駛，縱令其後之第2 支
    紅綠燈（即本件異議人闖越之號誌）相距甚近，異議人仍不
    至因停車不及而闖越紅燈，是異議人辯稱伊於看見第2 個號
    誌由黃燈變為紅燈時，即準備停車，但因來不及而造成越線
    停車云云，並不足採憑。
五、綜上，本件異議人確有於原處分所載時、地，駕駛營業小客
    車闖越交岔路口紅燈而行駛之違規事實，應甚明確，堪予認
    定。原處分機關以本案違規事實明確，援引首揭規定，裁處
    異議人罰鍰2,700 元，並記違規點數3 點，認事用法均無違
    誤，異議人猶執前詞不服處分，其異議為無理由，應予駁回
    。
據上論斷，應依道路交通案件處理辦法第19條，裁定如主文。
中    華    民    國    97    年    8     月    18    日
                    交通法庭法  官  吳祚丞
以上正本證明與原本無異。
如不服本裁定應於送達後5 日內，向本院提出抗告書狀。（均須
按他造當事人之人數附繕本）。
                            書記官  方蘭芬
中    華    民    國    97    年    8     月    18    日


司法院資訊處製作；財團法人民間司法改革基金會備份。
